# 委托贷款合同借款方提前还款收到全额利息会计处理

提问人：zitong 时间：2020-03-26 08:05:25
本公司作为资金借出方签了一份五年期委托贷款合同，约定借款三年内不允许还款，三年后即使提前还款也需要支付全额利息。现在借款时间两年半，不到三年，借款方提前还款并支付合同未执行期间全部利息，那本公司收到的全部利息是按未执行合同期间分摊，还是全部计入本期投资收益？

回答人：chenyiwei
这属于金融资产终止确认损益，应将收到的提前还款金额与提前偿还部分的账面价值之间的差额确认为“投资收益——以摊余成本计量的金融资产终止确认损益”。该确认损益是一次性的，不涉及在未来期间的分摊。

提问人：zitong 时间：2020-03-29 08:05:26
谢谢陈版，目前该公司还未执行新金融企业会计准则，报表里没有这一明细项目，那这笔交易参照处理直接计入当期投资收益就可以了吧

回答人：chenyiwei
可以。